臺灣高等法院高雄分院刑事判決　　　　　　　　　九十一年度上易字第一七號
　　上　訴　人　臺灣高雄地方法院檢察署檢察官
　　被　　　告　甲○○　男　三.
右上訴人因被告違反電子遊戲場業管理條例案件，不服臺灣高雄地方法院九十一年度
易字第一一一九號中華民國九十一年十月二十二日第一審判決（檢察官聲請簡易判決
處刑案號：臺灣高雄地方法院檢察署九十一年度偵字第八六一號），提起上訴，本院
判決如左：
      主  文
上訴駁回。
      理  由
一、公訴意旨略以：被告甲○○明知未依電子遊戲場業管理條例辦理營利事業登記者
    ，不得經營電子遊戲場業，竟未經主管機關高雄市政府核准設立登記，於民國九
    十年八月七日，擅自在高雄市前金區○○○路六十一號六樓之一「大來賓館」內
    ，擺設滿貫大亨及ＢＡＲ二台電子遊戲機，經營電子遊戲場業務，嗣於同日下午
    四時許，為警在上址當場查獲，因認被告係違反電子遊戲場業管理條例第十五條
    之規定，而犯同條例第二十二條之未依電子遊戲場業管理條例規定辦理營利事業
    登記者，不得經營電子遊戲場業之罪嫌等語。
二、按犯罪事實應依證據認定之，無證據不得推定其犯罪事實，又不能證明被告犯罪
    者，應諭知無罪之判決，刑事訴訟法第一百五十四條、第三百零一條第一項分別
    定有明文。次按刑事訴訟法上所謂認定犯罪事實之證據，係指足以認定被告確有
    犯罪行為之積極證據而言，如未能發現相當證據或證據不足以證明，自不能以推
    測或擬制之方法，以為裁判基礎，最高法院二十九年上字第三一０五號及四十年
    台上字第八十六號分別著有判例；而認定不利於被告之事實，須依積極證據，苟
    積極證據不足為不利於被告之認定時，即應為有利於被告之認定，更不必有何有
    利之證據，最高法院三十年上字第八一六號判例亦足參照。
三、本件公訴意旨認被告甲○○涉犯上開罪嫌，無非以被告坦承經營「大來賓館」，
    而該賓館內確查獲有擺設電子遊戲機二台，復有臨檢現場檢查紀錄一紙及現場相
    片影本二張附卷為證，為其所憑論據。
四、被告甲○○未於審判期日到庭陳述，惟據其於原審審理時堅決否認有何違反電子
    遊戲場業管理條例之犯行，辯稱：伊僅係受僱擔任「大來賓館」之現場負責人，
    擺放在賓館內之二台電子遊戲機台，是供賓館內之員工消遣娛樂使用，並未對外
    營業等語。經查：
（一）被告於警訊時即供稱：「『大來賓館』設址於高雄市前金區○○○路六一號六
      樓之一，我是該店實際負責人」「只是目前尚未過戶，我是於九十年七月份向
      弓玉山頂下並經營」等語（見九十年十二月二十五日警訊筆錄）。又「大來賓
      館」之原負責人為弓玉山，而弓玉山另於九十年五月十七日將「大來賓館」出
      租予案外人葉連合經營等情，除有高雄市政府核發之營利事業登記證及房屋租
      賃契約書各一份在卷可稽外（見九十年度偵字第一六○八一號偵查卷第四、十
      五至十八頁），並據證人弓玉山於原審調查中證述屬實（見原審卷第十四頁本
      院九十一年五月二日筆錄）。嗣葉連合因身體不適，再於同年六月二十日以後
      ，將賓館之經營權轉讓予被告繼續經營等情，亦經證人葉連合於原審結證在卷
      （見原審卷第十五頁）。從而被告於警訊中所供稱：自九十年七月起頂下該賓
      館經營等語，堪可採信。雖被告嗣於原審審理時翻異改稱：係受僱他人擔任現
      場負責人云云，惟與其前述之情節有異，且於原審審理時對於受何人僱用一節
      ，或稱「不知道老闆是何人」等語（見原審卷第四四頁），或稱「係受僱於姓
      名年籍不詳綽號『雄哥』之男子」云云（見原審卷第五七頁），前後供述反覆
      ，且無法提供「雄哥」之詳細人別資料，以供查考，自難認其所辯為真實。綜
      觀上情，自應以被告於警訊中之供述為可採，是其於案發當時，應係「大來賓
      館」之實際負責人，堪可認定。
（二）惟被告固於所經營之「大來賓館」內擺設上開電子遊戲機二台，且於九十年八
      月七日下午四時許經警查獲，並有插電使用之事實，惟並未於機台內查獲任何
      投擲之錢幣，或有正在機台打玩之顧客，此有臨檢現場檢查紀錄表一紙在卷可
      按。是被告若有擺設電子遊戲機台係供不特定人把玩之行為，豈有在該二機台
      內均未查獲任何投擲之錢幣之理？況且當天臨檢之時間為下午四時許，尚非普
      通店家於結束一天營業後收取機台內錢幣之時間，如被告確有開放供不特定之
      人把玩，衡情殆不致於該時段內均未被查獲任何錢幣。又被告既係承租賓館經
      營，一般至賓館住宿或休息者，往往在意隱私及保密，而上開機台竟擺放於賓
      館之大廳，此觀上揭臨檢現場檢查紀錄記載甚明，如其有開放對外營業，出入
      份子自然混雜，可能影響顧客前來住宿及休息之意願，核與被告經營賓館之目
      的自有違背。從而，被告辯稱上開電子遊戲機台係供賓館內之員工消遣娛樂所
      用，尚非不足採信。公訴人僅以在上址查獲有插電使用之電子遊戲機二台，並
      未查獲機台內任何錢幣，或有不特定顧客把玩使用之情形，遽以推論被告有經
      營電子遊戲場業之行為，顯屬臆測，自不足採為被告不利判決之依據。此外，
      復查無其他確切證據足資證明被告有何公訴人所指之未經核准登記，經營電子
      遊戲場業之犯行，被告犯罪顯不能證明。
五、原審經詳查後，認為不能證明被告有違反電子遊戲場業管理條例之犯行，因而為
    被告無罪之諭知，核無不合，檢察官上訴意旨，仍執前詞，指摘原判決不當，求
    為有罪之判決，為無理由，應予駁回。
六、被告甲○○經合法傳喚，無正當理由不到庭，爰不待其陳述，逕行判決。
據上論斷，應依刑事訴訟法第三百六十八條、第三百七十一條，判決如主文。
本案經檢察官朱文彬到庭執行職務。
中    華    民    國      九十一      年      十二    月    三十一    日
                              臺灣高等法院高雄分院刑事第八庭
                                  審判長法官  郭雅美
                                        法官  張盛喜
                                        法官  裕斗
右正本證明與原本無異。
不得上訴。
                                  法院書記官  吳福連
中    華    民    國      九十一      年      十二    月    三十一    日
